【裁判字號】    97,抗,360
【裁判日期】    970721
【裁判案由】    聲明異議等
【裁判全文】
臺灣高等法院民事裁定                   97年度抗字第360號
再抗告人    橫坑開發股份有限公司
法定代理人  甲○○
代  理  人  張立中律師
上列再抗告人因與相對人中國信託商業銀行股份有限公司間清償
借款強制執行事件聲明異議，對於中華民國97年5月26日本院所
為裁定提起再抗告，本院裁定如下：
    主  文
再抗告駁回。
再抗告訴訟費用由再抗告人負擔。
    理  由
一、再抗告意旨略以：本件對再抗告人之送達係向設有營業所之
    法人為之，依民事訴訟法第136條規定應優先向法人之營業
    所送達，而不應以對法定代理人住所送達取代對再抗告人之
    營業所為送達。再抗告人既指定張立中律師為送達代收人，
    即應依民事訴訟法第133條規定優先向該送達代收人為送達
    ，否則即為違背送達之法律規定。又最高法院26年渝抗字第
    502號判例反面意旨為：若違背送達之法律規定未向指定之
    送達代收人送達而僅向當事人本人送達之情形，若於該當事
    人有不利，即為法所不許。本件原執行法院未向再抗告人指
    定之送達代收人送達，且未向再抗告人本人送達，於再抗告
    人顯然不利，應為法所不許。本院裁定法規適用錯誤，涉及
    違反民事訴訟法第133條、第136條第1項本文、第3項規定及
    最高法院26年渝抗字第502號判例，爰提起再抗告，聲明廢
    棄原裁定，並撤銷本件強制執行程序云云。
二、按抗告法院之裁定除以抗告不合法而駁回者外，對於抗告法
    院之裁定再為抗告，僅得以其適用法規顯有錯誤為理由，並
    經原法院之許可者為限。前項許可，以原裁定所涉及之法律
    見解具有原則上之重要性者為限。原裁定法院認為不應許可
    者，應以裁定駁回其再抗告。民事訴訟法第486條第4項、第
    5項，及同條第6項準用第436條之3第3項後段定有明文。又
    所謂適用法規顯有錯誤，係指裁判違背法規或現存判例解釋
    ；或法院所為之裁判，就其取捨證據所確定之事實適用法規
    顯有錯誤而言。再所謂原則上之重要性，係指該再抗告事件
    所涉及之法律問題，意義重大而有加以闡釋之必要而言。
三、經查本院裁定係以本件拍賣程序業已終結，再抗告人於拍賣
    程序終結後始具狀聲明異議，聲請撤銷已終結之拍賣程序，
    所為聲請不應准許為由，而認原執行法院裁定駁回再抗告人
    之聲明異議，並無不合。再抗告意旨指稱本院裁定適用法規
    顯有錯誤，對於本院裁定上開意旨所涉法律見解有何錯誤及
    原則上之重要性，未見其有所陳明，揆諸前開說明，顯不合
    提起再抗告之要件。本件再抗告為不合法，不應許可。
四、爰裁定如主文。
中    華    民    國    97    年    7     月    21    日
                  民事第八庭
                      審判長法  官  劉勝吉
                            法  官  連正義
                            法  官  鄭威莉
正本係照原本作成。
如不服本裁定，應於收受送達後10日內向本院提出抗告狀，並應
繳納抗告費新台幣１千元。
中    華    民    國    97    年    7     月    22    日
                            書記官  李垂福


司法院資訊處製作；財團法人民間司法改革基金會備份。
